#  Generación de Reportes con R markdown.

M.C Erick Cuevas Fernández y Dra. Joselyn Chávez

01 de agosto de 2022

<style>

div.color { 
border-radius: 5px; 
padding: 20px;
margin: 30px 0px 30px;}

div.red { background-color:#f67155; }

div.orange{ background-color:#f0BB51;}

div.pair { 	
display: flex;
flex-direction: row;
justify-content: center;
text-align:center;
padding:0px}

div.inside { width: 49%; padding: 0px}

div.scroll { 
max-height: 400px; 
overflow-y: auto; 
background: #111111;
border-radius:5px;
padding: 10px;
margin: 30px 0px 30px;
color: #999999;}

div.alert{color:#bd475d; background-color:transparent}
</style>

**Este documento se basa en:** 

- [Advanced R Markdown Workshop rstudio::conf 2019](https://arm.rbind.io)
- [R Markdown Cookbook](https://bookdown.org/yihui/rmarkdown-cookbook/)

## Diapositivas

[
```{r,echo=FALSE}

knitr::include_url("https://Erickcufe.github.io/abc_RMarkdown/abc_RMarkdown_slides.html", 
                   height = "380px")

```
](https://Erickcufe.github.io/abc_RMarkdown/abc_RMarkdown_slides.html)

## ¿Qué es y para que sirve RMarkdown?

RMarkdown facilita armar un marco de autoría para ciencia de datos. Facilita la reproducibilidad del código, al permitir generar texto y código en conjunto. Tiene la bondad de soportar multiples formatos para guardar y ejecutar código, asi como para generar informes de alta calidad que se pueden compartir. 

Su estructura básica consta de:

1. **YAML**, nos permite diseñar la configuración de nuestro archivo markdown. YAML es un lenguaje de serialización de datos. Cuenta con funciones de Perl, C, XML, HTML. Se basa en el formato JSON. 

2. **Markdown**, aquí escribiremos el texto y el código que vamos a compartir en el reporte, se pueden añadir graficos, tablas, imagenes, etc. 

Básicamente esta es la estructura básica de un RMarkdown:

**YAML**
```yaml
---
title: "Bienvenido CDSB 2022"
author: "EMB 2022"
date: "2022-08-01"
output: html_document
---
```

**Markdown**
````markdown
Parrafo de R Markdown.

Esto es un fragmento de código o "chunk":

```{r}
fit = lm(dist ~ speed, data = cars)
b   = coef(fit)
plot(cars)
abline(fit)
```

La pendiente de la regresión es `r b[1]`.
````
    

## Ejemplos de uso

Entre las cosas que se pueden hacer con RMarkdown es lo siguiente:

##Agregar en un informe la información de una localización

```{r out.width='100%', fig.height=6, eval=require('leaflet')}
library(leaflet)
leaflet() %>% addTiles() %>% setView(lat = 18.95, lng = -99.239, zoom = 13)
```


## Poner la chicharronera (Fórmula cuadrática en un texto)

Esto es la chicharronera dentro de un texto $$x = \frac {-b \pm \sqrt {b^2 - 4ac}}{2a}$$

Y puedo seguir describiendo lo que siga haciendo.

$$\text{La Fórmula Cuadrática es }x = \frac {-b \pm \sqrt {b^2 - 4ac}}{2a}$$

- [RPubs](https://rpubs.com)
- [Generar correos personalizados](https://rmarkdown.rstudio.com/articles_mail_merge.html)
- [Escribir artículos](https://elifesciences.org/labs/cad57bcf/composing-reproducible-manuscripts-using-r-markdown)
  - [rticles](https://github.com/rstudio/rticles)
- [Escribir Libros](https://bookdown.org/)
  - [Escribir tesis](https://eddjberry.netlify.com/post/writing-your-thesis-with-bookdown/)
- [Crear sitios web](https://github.com/seankross/postcards)

## Crear un archivo `.Rmd`

`File` > `New_file` > `R Markdown...`

## Los ejemplos de sintaxis los puedes ver a detalle en las diapositivas. 


